臺灣高等法院刑事判決　　　　　99年度上更（一）字第463號
上　訴　人
即　被　告　劉長甲
選任辯護人　陳雅珍律師
　　　　　　陳鄭權律師
上列上訴人即被告因妨害性自主案件，不服臺灣桃園地方法院96
年度訴字第1557號，中華民國97年4月22日第一審判決（起訴案
號：臺灣桃園地方法院檢察署96年度偵字第14554號），提起上
訴，經最高法院發回更審，本院判決如下：
    主  文
原判決撤銷。
劉長甲無罪。
    理  由                                                                
一、公訴意旨略以：被告劉長甲因業務關係認識從事土地仲介代
    號為0000-0000之成年女子A女（姓名年籍詳卷，以下簡稱A
    女）。於民國（下同）96年6月26日中午，劉長甲邀A女至桃
    園縣中壢市○○路○段附近之小吃店吃飯兼談公事，A女赴約
    後，席間，劉長甲及其友人一再邀A女喝酒，A女不好推辭下
    飲用幾杯啤酒後，覺得身體不適，幾次至小吃店之廁所嘔吐
    ，劉長甲見狀，遂至廁所向A女表示要A女至其所駕駛之車號
    L6-1887號自用小客車內休息，A女沒有拒絕之意，劉長甲即
    扶著A女至其副駕駛座躺著休息。劉長甲又回到小吃店內取
    走A女之皮包後，即開車載A女離開小吃店，其間，A女仍覺
    得有頭暈、噁心、身體不適等症狀，多次要求劉長甲路邊停
    車讓她嘔吐，並覺得自己酒後失態而啜泣。劉長甲即拿出以
    保特瓶裝之不明藥酒給A女飲用，A女飲用藥酒後，因覺得自
    己失態，加上身體不適，即漸陷入昏沈入睡。劉長甲見A女
    昏沈入睡，即於同日下午4時31分許，駕車前往位於桃園縣
    中壢市○○街269號之麗莊汽車旅館505室，利用A女酒醉沈
    睡而不知抗拒情況下，脫去A女之衣物，復脫去自己之衣物
    ，並趴在A女之身上，欲對A女性交，適時A女驚醒見狀，深
    感慌張且害怕，旋向劉長甲泣訴：為何要如此對待她等語，
    劉長甲不予理會，仍繼續將其生殖器插入A女之陰道內，A
    女雖以手推阻劉長甲之犯行，但因其先前酒醉、嘔吐，以致
    四肢無力，未能有效阻止，然於性侵害過程中，造成A女之
    右頸瘀青、右乳房瘀青、左乳房瘀青、右胸瘀青、左上背瘀
    青、右上臂瘀青、左腋下瘀青等傷害，劉長甲即以此強制方
    式，違反A女之意願強制性交得逞。因認被告涉有刑法第221
    條第1項強制性交罪嫌云云。
二、按犯罪事實應依證據認定之，無證據不得認定其犯罪事實；
    又不能證明被告犯罪者，應諭知無罪之判決，刑事訴訟法第
    154條第2項、第301條第1項分別定有明文。次按認定被告有
    罪之事實，應憑證據，如未能發現相當之證據，或證據不足
    以證明，自不能以推測或擬制之方法，以為裁判之基礎；且
    認定事實所憑之證據，其為訴訟上之證明，須達於通常一般
    人均不致有懷疑，而得確信其為事實之程度者，始得據為有
    罪之認定，倘其證明尚未達到此一程度而有合理之懷疑存在
    時，尚難為有罪之認定基礎；另苟積極證據不足以為不利於
    被告事實之認定，即應為有利於被告之認定，更不必有何有
    利之證據（參照最高法院30年上字第816號、40年臺上字第8
    6號、76年臺上字第4986號判例意旨）。又刑事訴訟法第161
    條第1 項規定：檢察官就被告犯罪事實，應負舉證責任，並
    指出證明之方法。因此，檢察官對於起訴之犯罪事實，應負
    提出證據及說服之實質舉證責任。倘其所提出之證據，不足
    為被告有罪之積極證明，或其指出證明之方法，無從說服法
    院以形成被告有罪之心證，基於無罪推定之原則，自應為被
    告無罪判決之諭知（參照最高法院92年臺上字第128 號判例
    意旨）。再按被害人之為證人，與通常一般第三人之為證人
    不同。被害人就被害經過所為之陳述，其目的在於使被告受
    刑事訴追處罰，與被告處於絕對相反之立場，其陳述或不免
    渲染、誇大。是被害人縱立於證人地位具結而為指證、陳述
    ，其供述證據之證明力仍較與被告無利害關係之一般證人之
    陳述為薄弱。從而，被害人就被害經過之陳述，除須無瑕疵
    可指，且須就其他方面調查又與事實相符，亦即仍應調查其
    他補強證據以擔保其指證、陳述確有相當之真實性，而為通
    常一般人均不致有所懷疑者，始得採為論罪科刑之依據，非
    謂被害人已踐行人證之調查程序，即得棄置其他補強證據不
    論，逕以其指證、陳述作為有罪判決之唯一證據（參照最高
    法院95年度台上字第6017號判決意旨）。
三、證據能力部分：
(一)、證人A女於警詢時之供述，無證據能力：
    按被告以外之人於審判外之言詞或書面陳述，除法律有規定
    者外，不得作為證據，刑事訴訟法第159條第1項定有明文。
    查本件證人A女於警詢時所為之供述，係屬被告以外之人於
    審判外之陳述，被告之辯護人既已於本院準備程序時提出爭
    執（見本院卷第54背面），自應認無證據能力。
(二)、證人A女於偵訊時之供述，有證據能力：
    按「被告以外之人於偵查中向檢察官所為之陳述，除顯有不
    可信之情況者外，得為證據」，刑事訴訟法第159條之1第2
    項定有明文，此當為首揭傳聞法則之例外。又被告以外之人
    於偵查中向檢察官所為之陳述，就本件被告而言，事實上難
    期有於檢察官偵查中行使反對詰問權之機會，是該等陳述應
    屬未經完足調查之證據，但非謂無證據能力。申言之，如於
    審理時使被告或其辯護人得針對該被告以外之人於偵查中向
    檢察官所為之陳述，有補足行使反對詰問權之機會，即非不
    容許該被告以外之人於偵查中向檢察官所為之陳述作為證據
    （參見最高法院95年度台上字第6675號判決意旨）。經查，
    證人A女於偵查中向檢察官所為之證述，業經具結在案，而
    被告於檢察官偵查中固未對該證人詰問或與之對質，但依前
    開說明，此並非意指該證人於偵查中之證述即無證據能力，
    應僅係屬於未經完足調查之證據而已。嗣於原審審理時，被
    告之辯護人業已針對該證人於偵查中所為陳述，對其行交互
    詰問，當已補足被告行使反對詰問權之機會，自不得再執被
    告未於偵查中對該證人詰問或與之對質為辯。復查無檢察官
    偵查中有其他顯不可信之情形，揆諸首揭法律規定，上開證
    人於偵查中所為之證述當有證據能力，而可採為本件之證據
    使用，被告之辯護人主張無證據能力云云，自無足取。
(三)、至本件認定事實所引用之卷內其他卷證資料（包含人證與文
    書證據、物證等證據），並無證據證明係公務員違背法定程
    序所取得，且檢察官、被告及其選任辯護人於本院準備程序
    及審判期日時均表示無意見而不予爭執，且迄至言詞辯論終
    結前亦未再聲明異議，依刑事訴訟法第159條之5第1項之規
    定，本件認定事實所引用之其他證據，均有證據能力。
四、查公訴人據以認被告劉長甲涉有上開強制性交罪嫌，無非係
    依被告之供述、證人A女之指述、受理疑似性侵害事件驗傷
    診斷書、櫃檯營業日報表等為其主要論據。訊據上訴人即被
    告劉長甲固坦承與A女、友人李銘輝、黃順忠在前揭小吃店
    共同用餐飲酒，其後A女因飲酒不適至廁所嘔吐，而後A女在
    伊攙扶下前往被告停放在小吃店後方之小客車內休息，嗣後
    被告與A女一同離去，途中被告曾提供平日以米酒浸泡中藥
    之保肝藥酒予A女飲用，旋駕車搭載A女前往麗莊汽車旅館，
    二人並於該旅館內發生性交行為等情不諱，惟堅決否認有何
    強制性交之犯行，辯稱：伊等離開小吃店時，本來要載A女
    返回公司，係A女稱因有喝酒不敢回去，伊等才去旅館休息
    ，去旅館休息是伊的意思，但A女亦沒有表達反對的意思，
    嗣到達旅館後，伊與A女發生性交是在雙方同意下所為，且
    伊與A女性交過程中，大多時間A女均在上方，伊為保持平穩
    ，始造成A女身上之瘀傷，伊實則並無強制性交，或如A女所
    述伊乘其酒醉意識不清而違反其意願對之強制性交等語。
五、經查：證人A女固迭於偵查及審理中均一致指稱：與被告在
    前開小吃店飲酒後，因酒醉在被告車內休息，嗣後被告上車
    曾提供予渠藥酒飲用，之後伊即陷入昏睡不醒人事，僅知被
    告開車載伊前往某處，惟不知被告係開往旅館，嗣遭被告在
    旅館性侵時，伊始清醒等語，惟此為被告所否認，並以上述
    辯解置辯，是以渠等就本件有無強制性交之事，二人各執乙
    詞。
(一)、然細繹Ａ女於偵審中之歷次陳述：
  1.其於偵查中具結證稱：與被告認識約一至二年，他是伊客戶
    ，我們有業務往來，被告是建設公司老闆，因為他有土地、
    房地產委託伊辦理，伊有些案子要介紹給他，所以當天中午
    伊打電話給他，電話中約好伊準備資料到我們公司附近的青
    埔小吃店，當時在場還有一名他的配合廠商，做水電的一名
    男子，我們一起吃飯。伊去時飯菜已上，他們正在喝啤酒，
    伊把文件拿給他看並與他討論，一開始時他問伊要不要喝啤
    酒，伊說上班不適合，喝湯就好，聊一陣子後，被告跟伊勸
    酒，說啤酒酒精濃度不高叫伊喝一點，伊想大概沒關係，所
    以就喝。席間，他們股東的弟弟來，我們四人聊天，他們一
    直幫我倒啤酒。後來伊覺得不舒服，於是到廁所吐，被告來
    敲廁所門問伊如何?伊說不舒服吐了，他說扶伊到車上休息
    ，伊記得廁所在小吃店後面，所以他從後門扶伊出去，把伊
    扶到車上副駕駛座躺下，他再幫伊回店裡去拿皮包；被告上
    車後伊已不記得有無跟他談話，他就開動車子，開到不知什
    麼地方，被告停下來，伊又覺得噁心又打開車門吐，被告就
    拿一瓶保特瓶裝飲料，他說可以解酒，用免洗杯倒一杯餵伊
    喝，伊覺得那飲品有酒味，而且有很濃中藥味，伊說這怎麼
    可以解酒，他說可解酒，你喝就是，他又倒一杯給伊喝，伊
    整個人昏昏沉沉，好像又有吐，覺得很噁心，伊當時覺得喝
    醉很丟臉就一直哭，伊記得他在車上有跟伊說話，但說什麼
    伊不記得了，伊眼睛也睜不開，只覺得車子在行進，後來去
    哪伊也不知道，等伊有一點意識時，他已趴在我身上，當時
    我們全身赤裸，伊很緊張害怕，說你怎麼可以這樣對我，他
    說難道你不舒服嗎?他說我會讓你舒服，伊醒來時他生殖器
    已在伊下體，伊跟他拒絕時，他還是繼續做，他還親吻伊的
    嘴，過程中被告並無打伊、罵伊，當時伊身上有瘀青。伊只
    想趕快結束一切，結束時去洗澡發現的。伊醒來時四肢無力
    ，有試著想推開他，但無力，當時心很慌，滿腦子想伊工作
    怎麼辦，讓家人知道怎麼辦，伊也就沒有想到這些，後來伊
    洗完澡後，跟被告說伊想回公司，因為伊車還在公司，他就
    載伊回公司；伊不曉得是幾點到旅館，離開時八點多等語（
    見偵查卷第48至49頁）。
  2.於原審審理中具結證稱：96年6月26日與被告等人吃過飯後
    ，有因為喝酒而有嘔吐，後來被告用他的L6─1887號自小客
    車載伊到中壢市亮麗莊汽車旅館休息，在前往汽車旅館途中
    ，因為我一直嘔吐，身體不舒服，當時被告不曉得把車停在
    何處，他說上開藥酒可以解酒，喝了上開藥酒之後，沒有醒
    酒的效果，因為後來伊怎麼到汽車旅館並不知道，伊喝了藥
    酒之後，就意識不清，睡著了，醒來時，就是在伊剛剛所說
    汽車旅館的床上。伊醒來時，被告在我身上，伊與被告都沒
    有穿衣服，所以車子在汽車旅館要CHECK IN的時候，伊並沒
    有印象，伊醒過來，發生被告在伊身上，但伊當時不知所措
    ，不知道要怎麼反應，有跟被告說你怎麼可以這樣對伊；被
    告是伊的客戶，我們是買賣土地認識，認識大約兩年左右，
    96年6月26日當天因為在青埔高鐵區有一筆土地，曾經跟他
    談過交易的事情，當天打電話就是要跟他談土地交易的事情
    ，當天伊打電話給被告，被告人在我們公司附近的小吃店，
    請伊把資料帶過去，該小吃店離我們公司大約五十公尺左右
    ，伊就把資料帶過去跟他們一起吃飯，當時還有被告另一名
    朋友在場，該名朋友應該是被告的下包廠商，伊經常有看到
    該人，伊去小吃店時看到被告跟下包廠商，當時被告已經叫
    菜及飯，正在吃飯；剛開始被告他們在喝啤酒，他們叫伊喝
    ，伊原本沒有要喝，因為伊跟他說我在上班，被告一直勸酒
    ，說公司離小吃店很近沒有關係，伊才開始跟他們一起喝啤
    酒。在吃飯的期間伊有去過一、二次洗手間，回來之後，繼
    續聊天，繼續吃飯，喝完一瓶啤酒後，他們又拿一瓶啤酒幫
    我倒，伊說不能再喝，但是他們還是一直勸酒，伊就邊談邊
    喝，就喝太多；最後一次伊頭暈想吐，就去上廁所，還沒有
    離開廁所，被告就到廁所門口敲門，問伊怎麼了，伊說伊吐
    了；伊到被告車上時，並沒有吐在他的車裡，因為被告把伊
    扶到他車的座椅上，是把座椅拉平，伊是躺在座椅上，要吐
    時，就開車門吐；在跟被告及他朋友吃飯當中，並沒有接過
    電話或打電話出去，當時發現自己不舒服，都沒有想說自己
    走路回去，或是打電話請同事帶伊回去，等伊覺得不舒服時
    ，伊已經開始吐；伊只知道是中午12點多從公司到小吃店，
    什麼時間離開伊不記得，幾點到汽車旅館伊也不記得，被告
    開車進去汽車旅館在櫃台繳錢拿鑰匙時，伊根本不知道有進
    去汽車旅館；伊根本沒有印象如何到二樓，伊醒來之後，當
    時想讓事情快結束，很想趕快離開汽車旅館，所以伊不知道
    被告有無變換姿勢，被告離開伊身體之後，他去洗澡，他洗
    澡完之後，伊就去洗澡，在被告去洗澡時，伊無注意看房間
    內有無緊急求救的按鈕或是電話，因為伊沒有想要求救，伊
    只有想說伊的工作怎麼辦，伊的家庭怎麼辦。根本沒有想到
    要求救，也沒有想到要報警，伊穿衣服時，衣服是完好的，
    有無穿褲襪我不記得，我們出汽車旅館，經過櫃台時，伊並
    沒有向櫃台人員求救或是表示伊被性侵害，伊只想趕快離開
    ，甚至不想讓任何人知道有此事發生等語（見原審卷第71至
    81頁）。
    依證人A女上開所證，其指訴情節固屬一致，惟本件係A女主
    動與被告聯繫見面洽談土地買賣事宜，並於當日中午約12時
    許到達小吃店與被告餐敘，迄約同日下午4時許，A女始因飲
    酒不適至廁所嘔吐，並經被告提議至其車上休憩，是以依A
    女與被告餐敘飲宴之時間長達三、四小時，且依A女所自承
    其飲用之啤酒數量為二瓶，顯然渠等餐敘之過程確有邊談話
    邊用餐之情景，期間A女亦非驟爾大量連續飲下該二瓶啤酒
    ，故而，A女席間雖曾因飲酒不適而至該小吃店廁所嘔吐，
    惟依其對於自席間離席至廁所嘔吐，迄被告前來廁所關心其
    狀況，其後再由被告自小吃店後門攙扶A女至被告之小客車
    上休憩，被告並有返回餐桌為其拿取物品等細節之記憶以觀
    ，則其或因不勝酒力而有頭暈、嘔吐之狀況，惟依其所陳之
    內容，核與被告所供之情節均相符合，應足認定告訴人於離
    開小吃店、到達被告車上休息彼時，意識均屬清醒，始會有
    前開與被告相同內容之供述，此外，復經與被告、A女共同
    餐敘之證人李銘輝於原審審理中證稱：當天是中午吃午餐的
    時間，大約是從中午12點開始，快下午3點才離開，當中A女
    喝不到兩瓶啤酒，在A女離開之前，伊不知她有無離開去上
    廁所或是作其他事情，在席間大家是敬來敬去，沒有特別一
    直向A女敬酒，A女離開時，只有說要去上廁所，其餘伊不知
    道，A女離開時神情是正常的；A女離開餐桌後先去廁所，被
    告、我、黃先生還在餐桌上繼續聊天，A女後來離開餐桌之
    後沒有回來，被告離開餐桌，後來又再回來結帳，他說他要
    送A女回去，當時伊並沒有問A女怎麼了；A女離開餐桌之後
    ，被告還跟我們吃飯喝酒了一、二十分鐘，結完帳後離開等
    語（見原審卷第103至104頁、第106至107頁）、另證人黃順
    忠亦證稱：當日伊到時大約當天下午兩點左右，現場有被告
    、李銘輝、A女，伊到達時，他們一個人大約喝有二、三瓶
    啤酒，伊到達後，約半個小時左右，A女就離開餐桌，她說
    要去上廁所，之後就沒有看到人，她還沒有去上廁所之前，
    在餐桌那邊吃飯喝酒，及要去上廁所時，她的精神狀況感覺
    上很清楚，因為我們是同行有聊到房子土地買賣的事情，我
    們的問答都很清楚等語（見原審卷第116至118頁），是以依
    證人李銘輝及黃順忠所證，A女於離席後，被告猶返回餐桌
    與渠等共同飲宴約一、二十分鐘，此時A女顯然已在被告車
    上休憩，因之，衡以通常飲酒至醉之經驗法則，A女既然未
    再繼續飲酒，則其自可利用此段時間休息，稍解酒意，故而
    此時A女飲酒不適之情狀應無加劇之可能，應可確定。
(二)、其後，渠二人於同日下午約4時許駕車離開該小吃店，被告
    於駕車離開該小吃店之後，前往麗莊汽車旅館之前，曾在某
    不詳處所路旁停車短暫停留，並由被告提供其平日所飲用之
    保肝藥酒供告訴人飲用之情，此為被告與A女所一致證述在
    卷，由此亦足資證明A女當時之精神狀態確為清醒無誤，從
    而依A女離開小吃店後，先在被告車上休息，嗣兩人再駕車
    離開，期間並有停車飲用藥酒等各節，A女均得以明確記憶
    及供述，則其所為核與一般飲酒過量，意識不清之情狀相違
    。再就A女指稱其於飲用該藥酒後即陷入昏睡喪失意識，對
    於被告之後駕車進入麗莊汽車旅館，及嗣後之事均無印象之
    情，惟被告於當日在車上提供予A女飲用之藥酒，業經被告
    於96年6月27日為警查獲時，經警在其所駕駛之車號L6-1887
    號小客車上扣得尚餘半瓶之保特瓶裝飲料，訊以被告於警訊
    及偵查中均供稱該保特瓶裝飲料即為當日提供A女飲用之保
    肝藥酒等語，嗣該飲料送請檢驗結果，確實檢出有中藥中之
    保肝成分Gomisin Ａ，除此之外，並無含有一般可揮發性有
    機安眠藥成分等情，此有內政部警政署刑事警察局96年9月
    29日刑鑑字第096 0137613號函可參（見偵卷第92頁），另A
    女於96年6月27日報案後，亦經抽驗其血液及留存其尿液，
    經將上開檢體送請臺北榮民總醫院臨床毒物科檢驗結果，有
    關苯二氮平類鎮定安眠劑、安非他命（包括MDMA、搖頭丸）
    、鴉片類、大麻代謝物、古柯鹼代謝物、天使塵、紅中及白
    板等濫用藥物篩檢項目，均呈陰性反應等情，此亦有臺北榮
    民總醫院臨床毒物科檢驗報告暨疑似性侵害案件藥毒物鑑驗
    血、尿液檢體監管紀錄表附卷可稽（見偵卷第80、85至86頁
    ），是以依上開各該檢驗結果可知，A女所飲用由被告提供
    之上開藥酒並未遭到投以足以使其昏迷喪失意識之藥物或毒
    品，對於告訴人A女指述其於被告駕駛之自小客車內喝了被
    告提供之藥酒後即陷入昏睡不醒人事之狀況，或係其因飲宴
    後疲累所致，核與被告所提供之藥酒無關，進一步言，既然
    A女所飲用之藥酒並無足以使其處於意識不清之成分存在，
    縱然A女所稱有於被告車上昏睡之情節，惟是否足以使A女達
    到意識不清、不醒人事之地步，實屬有疑。
(三)、再就被告與A女到達麗莊汽車旅館，二人於進入該旅館房間
    後即發生性交行為等情，業據被告供承在卷，雖A女仍堅稱
    如何到達旅館之過程，伊均不知悉，迄被告趴在伊身上與伊
    性交，伊始驚醒云云，惟被告與A女係於96年6月26日16時31
    分許，以休息名義進入上揭汽車旅館入住505號房等情，此
    有該旅館所提供之櫃檯營業日報表在卷可稽（見偵卷第26頁
    ），而被告等所入住休息之汽車旅館505號房位置，該房間
    一樓為房客之停車空間，一樓與二樓房間則有一樓梯連接，
    該樓梯寬度約80公分、樓梯斜度約為45度，房客入住係步行
    該樓梯進入二樓房間等情，業經本院囑由桃園縣政府警察局
    中壢分局至麗莊汽車旅館505號房拍攝現場現狀查明無誤，
    並有該局99年12月22日中警分刑字099709015號函文及函附
    之照片4幀、查訪表1份附卷為證，是以被告與A女開車進入
    旅館後，由被告將小客車停放在該處一樓，在進入上開房間
    前，A女須歷經下車、步行寬度僅有80公分之狹窄樓梯通上
    二樓房間，則依前開所述，A女於被告車上飲用藥酒後，縱
    然之前曾有酒醉及在車上昏睡之情形，惟應尚未達到不醒人
    事之狀態，則在歷經下車、上樓等繁複之動作，實難謂其仍
    處於沈睡意識不清之情狀，則就A女所指不知如何進入該旅
    館房間之情，實難令人置信；又就被告與A女性交之過程，
    雖A女證稱驚醒時，被告已經趴在伊身上，故而對於性交細
    節，伊不願回想，只想趕快結束云云，惟依案發後，A女前
    往行政院衛生署桃園醫院驗傷結果，A女之身體受有右頸瘀
    青、右乳房瘀青、左乳房瘀青、右胸瘀青、左上背瘀青、右
    上臂瘀青、左腋下瘀青等傷害（見偵卷第33之1頁專用彌封
    袋內），訊據被告則供承：當時因係採女上男下的姿勢，女
    方大部分在上方，伊為保持平穩扶住A女，始造成上開瘀傷
    之情節，經審酌其辯解，核與A女上開傷勢，大都均集中於
    上身之胸部、上臂等位置相符，是以苟依A女所稱與被告性
    交當時意識均未清醒，則其如何會採行上開姿勢與之性交，
    再者，依證人A女所述，渠於有意識時，被告已趴在伊身上
    云云，然依前開所述，苟A女認為被告係違反其意願，抑或
    乘其酒醉意識不清、無力反抗而為強制性交之行為，惟渠二
    人在房間從事性交行為之前，猶須歷經下車、上樓，甚至於
    性交前之親吻、撫摸、脫衣等各舉動，何以均未招致A女達
    到意識清醒之結果，待二人發生性交時，A女始會驟然清醒
    ；再參之證人A女所證於性交過程中，被告亦無毆打、辱罵
    或恐嚇伊之情節，顯見A女當時亦無採取任何反抗之行為舉
    止，是以依A女前開之傷勢位置均集中於上身及其於性交過
    程中均無為任何反抗之行為等各節以觀，被告所辯當時性交
    係二人合意所為等語，尚非屬無據。更何況，被告與A女性
    交後，被告即先行進入浴室洗澡，此為被告與A女所一致供
    述無誤，因之苟被告確有違反A女之意願或乘其酒醉而為強
    制性交之行為，則被告於事畢進入浴室沐浴時，A女之身體
    未受有任何之限制及拘束，且依證人即麗莊汽車旅館工作人
    員邱淑芬於原審審理中到庭證述：該旅館房間裝設有電話及
    緊急求救按鈕之情（見原審卷第129頁），顯然A女不乏對外
    聯繫之機會，何以被告膽敢留下A女獨自在房內，而無懼A女
    乘隙對外聯繫報警或逃逸？又證人A女亦自承於被告洗完澡
    後，其自身亦進入浴室內洗澡之情，經查A女於案發當時係
    一已婚育有子女之人，故而其對於男女性交之事非若一般懵
    懂無知少女，衡情苟如其所述，遭受到熟識客戶之被告為強
    制性交犯行，則其應知如何採取適當留存身體跡證之保全方
    式，以便日後追訴被告犯行，豈有猶沐浴清洗身體而致證據
    毀滅之理，要與一般經驗法則有違，況縱依其所述當時僅顧
    及日後工作及家人知悉後該如何自處之情，或有隱忍此事之
    意，惟保全證據與日後是否對於被告提出告訴，分屬二事，
    二者並無抵觸，則A女在未受有被告脅迫或壓力下，仍自行
    進入浴室清洗身體，此舉亦在在與一般常情有違；又依渠等
    自同日16時31分許入住麗莊汽車旅館房間休息，迄20時10分
    始退房（此有前開營業日報表供參），期間長達三小時餘，
    近四小時之時間，扣除被告所自承二人性交時間約一小時，
    及被告等人先後沐浴之時間，則被告二人於房內相處之時間
    約莫有長達一至二小時之空檔，期間均未見A女有表達欲迅
    即離開二人獨處之現場，甚且於二人駕車離開旅館時，亦未
    見A女有任何對外呼救求援之舉止，又觀之被告搭載A女離開
    旅館後之過程，訊據A女於原審審理中供稱：離開汽車旅館
    後，伊告訴被告要去公司，本來伊要被告送伊回中壢，但是
    因伊的汽車鑰匙及家裡的鑰匙都在公司，所以才請被告送伊
    回公司等語，核與被告所述本來A女叫伊送她回家，但是她
    沒有帶鑰匙，後來就叫伊載她回公司拿鑰匙之情相符（見偵
    查卷第55頁），顯見二人於離開旅館後，A女非但不介意與
    被告獨處，甚至還曾要求被告送其返家，因之苟A女確非基
    於自願而與被告為性交之行為，則其如何能於事後平靜要求
    被告送其返家，而後又據實告知未攜帶家中鑰匙，請被告再
    搭載其返回公司拿取之理；綜合上開各情狀所示，A女所為
    俱與性侵受害人於遭受性侵後所可能產生之創傷行為有間，
    則對於A女前開所指，實難達到使人確信被告確有上開強制
    性交，抑或乘其酒醉意識不清而性交之行為。
(四)、至證人A女陰道、內褲所採集之精子細胞經送驗結果，雖有
    檢出與被告之DNA-STR型別相同之情，此有行政院衛生署桃
    園醫院出具之受理疑似性侵害驗傷診斷書及內政部警政署刑
    事警察局96年9月13日刑醫字第0960130135號鑑驗書各一份
    在卷為憑（見偵卷第33之1頁專用彌封袋內及原審卷第53頁
    ），惟被告本即供承當日與A女性交之行為，已如前述，則
    於A女陰道、內褲採集而得之檢體留存有被告之DNA乙事，亦
    合常情，則上開檢驗自無從為不利於被告之認定，附此敘明
    。
(五)、末就本件案發後，被告雖由其配偶以新臺幣80萬元與A女達
    成和解，並由A女具狀表示撤回告訴之情，此有和解書及A女
    之撤回告訴狀附卷為證，惟就上開之和解過程，訊據A女於
    原審審理中復供稱：本來伊不想讓人知道有此事，後來是因
    為伊失蹤了一個下午，公司同事找不到伊，但他們知道伊車
    子停在公司，鑰匙也留在公司，他們找不到伊，怕伊發生事
    情，當伊回到公司時，碰到伊的店長，伊請同事幫伊把鑰匙
    拿出來，當伊在開車回家途中，接到副總打電話給伊，叫伊
    告知他發生什麼事情，見面後，伊就將此事經過告訴他，而
    後副總就拉著伊說要去被告家中去找他，伊一開始說不要，
    但是副總堅持要去找被告，所以伊才跟著副總一起去，而後
    並授權伊副總與被告方面洽談和解事宜等語，惟依A女前開
    所證因慮及工作及家人感受，本無意對外求援或報警，然其
    竟於本件案發後之數小時內，旋又將所指遭受被告性侵之事
    告知予與其毫無關係之公司副總，又由該公司副總帶同先行
    前往被告住處理論，而後再前往警局報案，則其作為核與其
    前開所稱顧慮事件曝光之因素顯然相左，故而縱然被告確有
    因本件性交之事賠償A女上開款項，惟被告自96年6月27日起
    即經檢察官以涉案情節重大向法院聲請羈押獲准在案，旋於
    同年7月3日即由被告之配偶與A女授權處理之公司副總達成
    和解事宜，則被告及其家人或因思及被告羈押在案致事理未
    明，乃先行與A女達成和解，以求息事寧人之故，故而上開
    和解書亦無從認定被告即有前揭之強制性交犯行。
(六)、另本件曾經被告同意，將其送請法務部調查局為測謊鑑定，
    其中就「A女是自行走樓梯進入賓館房間」、「A女有替其進
    行口交」等問題經測試呈情緒波動反應，研判有說謊情事，
    固有法務部調查局97年8月25日調科參字第09700334410號測
    謊報告書（見上訴卷第104頁），然查測謊之鑑驗，係就受
    測人對相關事項之詢答，對應其神經、呼吸、心跳等反應而
    判斷，其鑑驗結果有時亦因受測人之生理、心理因素而受影
    響，測謊鑑驗之結果既會受到受測人之生理、心理因素而受
    影響，且人的行為、思想又無法量化，則測謊自不能如物理
    、化學試驗般獲得絕對之正確性，測謊之結果應係有其他可
    資信賴之積極或消極證據存在之情形下，作為補強證據證明
    力參考之用，而非可作為判斷事實之唯一及絕對之憑證。是
    以被告之測謊測試雖未獲通過，至多僅能作為其就上開問題
    所述非實，尚不能據以認定被告即有本件犯罪事實之存在。
六、綜上，本件除證人A女之片面指訴外，尚乏其他積極證據足
    資證明，而A女之指訴又有上開諸多令人懷疑之處，此外，
    復查無其他積極證據足資證明被告有何公訴人所指之犯行，
    即屬不能證明被告犯罪。因之公訴人所舉事證，尚有合理性
    之懷疑存在，致使無從說服本院確信被告確有公訴意旨所指
    之強制性交罪嫌，揆諸首開法條規定及判例意旨，自應為被
    告無罪之諭知。原審未予詳察，遽為被告有罪之判決，容有
    未洽，被告提起上訴，否認犯罪，請求撤銷原判決，為有理
    由，應由本院將原判決撤銷改判，另為被告無罪判決之諭知
    ，以期適法。
據上論斷，應依刑事訴訟法第369條第1項前段、第364條、第301
條第1項，判決如主文。
本案經檢察官曾俊哲到庭執行職務。
中    華    民    國    100    年    3    月    17  日
                  刑事第二十三庭  審判長法  官  童有德
                                        法  官  陳祐治
                                        法  官  徐蘭萍
以上正本證明與原本無異。
如不服本判決，應於收受送達後10日內向本院提出上訴書狀，其
未敘述上訴之理由者並得於提起上訴後10日內向本院補提理由書
（均須按他造當事人之人數附繕本）「切勿逕送上級法院」。
                                        書記官  林月蓉
中    華    民    國    100    年    3    月    17  日